臺灣高等法院刑事判決
110年度上訴字第2510號
上  訴  人  
即  被  告  張維安


義務辯護人  陳永嚴律師
上列上訴人即被告因傷害案件，不服臺灣臺北地方法院109年度
訴字第1088號，中華民國110年5月20日第一審判決（起訴案號：
臺灣臺北地方檢察署109年度調偵字第1645號），提起上訴，本
院判決如下：
    主  文
上訴駁回。
    事實及理由
一、經本院審理結果，認第一審以上訴人即被告張維安(下稱被
    告)犯修正前刑法第277條第1項之傷害罪，判處有期徒刑3月
    ，並諭知易科罰金折算之標準為新臺幣1,000元折算1日，認
    事用法及量刑均無不當，應予維持，並引用第一審判決書記
    載之事實、證據及理由（如附件）。
二、被告上訴意旨略以:本件實係劭正民先以木棍敲打被告至被
    告小指骨折，所以才聯絡兄長張維和阻擋劭正民及其友人吳
    文俊，請求從輕量刑等語；而辯護人則為被告辯護稱:被告
    非基於故意傷害被害人，本件應論以過失傷害云云。經查:
　㈠原審判決依憑被告自白之供述、證人邵政民、吳文俊及呂學
    桂之證述、臺北市立萬芳醫院委託財團法人臺北醫學大學辦
    理診斷證明書、萬芳醫院109年6月2日萬院醫病字第1090004
    206號函文檢送病歷資料，國立臺灣大學醫學院附設醫院診
    斷證明書等證據，認定被告傷害之犯行，已詳敘所憑之證據
    與認定之理由，並無任何憑空推論之情事，亦與經驗法則、
    論理法則無違。
　㈡被告之辯護人雖為被告辯護稱被告僅係過失傷害云云。然被
    告於原審準備程序時已坦言:「因為當時告訴人打我，我才
    推他」(109年度訴字第1088號卷一第66頁)，嗣於原審審理
    時亦供承:「傷害部分我承認，就是我們在打架，我有推他
    ，他有跌倒」等語明確(109年度訴字第1088號卷二第66頁）
    ，核與證人吳文俊於警詢中陳稱:伊跟邵政民飲酒間提及張
    維安有積欠伊款項，邵政民致電張維安外出商談，張維安看
    到伊就開始逃跑，伊與邵政民有去追張維安，後來一群人衝
    出來打邵政民等語相符(偵卷第34頁)，足徵被告係基於傷害
    之故意，出手毆打告訴人無訛，是被告辯護人為被告辯護稱
    被告係過失傷害乙節，不足採信。
　㈢被告另以原審量刑過重云云為由上訴。惟刑事審判旨在實現
    刑罰權之分配的正義，故法院對有罪被告之科刑，應符合罪
    刑相當之原則，使輕重得宜，罰當其罪，以契合社會之法律
    感情，此所以刑法第57條明定科刑時應審酌一切情狀，尤應
    注意該條所列10款事項以為科刑輕重之標準，俾使法院就個
    案之量刑，能斟酌至當。而量刑輕重係屬事實審法院得依職
    權自由裁量之事項，苟已斟酌刑法第57條各款所列情狀而未
    逾越法定刑度，不得遽指為違法（最高法院72年台上字第66
    96號判例參照）。查原審判決關於科刑之部分，已依刑法第
    57條各款所列情狀加以審酌，並衡酌被告上訴意旨所指之案
    發原委，而於法定刑度之內，予以量定，客觀上並無明顯濫
    權或失之過重之情形，亦未違反比例原則，核無違法或不當
    。
　㈣綜上所述，被告指摘原審量刑過重及被告選任辯護人為被告
    辯護稱本件應僅係過失傷害乙節，均為無理由，應予駁回。
據上論斷，應依刑事訴訟法第373條、第368條，判決如主文。
本案經檢察官邱曉華提起公訴，檢察官侯名皇到庭執行職務。
中　　華　　民　　國　　110 　年　　10　　月　　28　　日
                  刑事第四庭    審判長法　官  陳筱珮
                                      法　官  羅郁婷
                                      法　官  柯姿佐
以上正本證明與原本無異。
不得上訴。                                 
                                      書記官  蔡於衡
中　　華　　民　　國　　110 　年　　10　　月　　28　　日
附錄：本案論罪科刑法條全文　　　　　　　　　　　　
中華民國刑法第277條
傷害人之身體或健康者，處5年以下有期徒刑、拘役或50萬元以
下罰金。
犯前項之罪，因而致人於死者，處無期徒刑或7年以上有期徒刑
；致重傷者，處3年以上10年以下有期徒刑。